【裁判字號】    99,訴,825
【裁判日期】    991124
【裁判案由】    違反毒品危害防制條例
【裁判全文】
臺灣嘉義地方法院刑事判決               99年度訴字第825號
公  訴  人  臺灣嘉義地方法院檢察署檢察官
被      告  何典清
上列被告因違反毒品危害防制條例案件，經檢察官提起公訴（99
年度毒偵字第1374號），被告於本院行準備程序時就被訴事實為
有罪之陳述，經本院合議庭裁定由受命法官改依簡式審判程序審
理，判決如下：
    主  文
何典清施用第一級毒品，累犯，處有期徒刑捌月。又施用第二級
毒品，累犯，處有期徒刑伍月。應執行有期徒刑拾壹月。
    犯 罪 事 實
一、何典清前因施用毒品案件，經本院以95年度毒聲字第194 號
    裁定應送觀察、勒戒，後因無繼續施用毒品傾向，於民國95
    年7 月17日執行完畢釋放，並經臺灣嘉義地方法院檢察署檢
    察官以95年度毒偵字第752 號及95年度毒偵緝字第76號為不
    起訴處分。又因施用毒品案件，經本院以96年度訴字第401
    號判決判處有期徒刑10月確定，嗣經本院以96年度聲減字第
    1581號裁定減刑為有期徒刑5月確定，於97年1月29日易科罰
    金執行完畢。詎何典清仍未戒除毒癮，分別：(一)基於施用
    第一級毒品海洛因之犯意，於99年7 月11日上午11時許，在
    嘉義市○○○路興嘉公園內，以針筒注射之方式，施用海洛
    因1 次。(二)另基於施用第二級毒品甲基安非他命之犯意，
    於99年7月13日晚間8時許，在嘉義縣竹崎鄉文峰村1 鄰溪州
    仔17號住處，以玻璃球燒烤方式，施用甲基安非他命1 次。
    嗣於同年月15日上午11時40分許，經警於嘉義市○○○街58
    號盤查，經得其同意至警局採尿及製作筆錄時，何典清於有
    偵查職權之機關或公務員發覺前，即主動供出其上開(一)施
    用海洛因之犯罪事實，自首而接受裁判。而其尿液送驗結果
    則呈嗎啡及甲基安非他命陽性反應。
二、案經嘉義市政府警察局第一分局及嘉義縣警察局中埔分局報
    告臺灣嘉義地方法院檢察署檢察官偵查起訴。
    理  由
一、本件係經被告於準備程序當庭表示認罪，而經本院裁定以簡
    式審判程序加以審理，則依據刑事訴訟法第273條之2、同法
    第159條第2項之規定，不適用傳聞法則有關限制證據能力之
    相關規定，合先敘明。
二、上開犯罪事實，業據被告於審理時坦承不諱，且其上開所排
    放之尿液，經以氣相層析質譜法（ＧＣ／ＭＳ）確認鑑定，
    ，檢驗結果確呈嗎啡（海洛因於人體內之代謝物）及甲基安
    非他命陽性反應，有採尿同意書、臺灣檢驗科技股份有限公
    司濫用藥物檢驗報告及嘉義市政府警察局第一分局偵辦毒品
    代號與真實姓名對照表各1 份附警卷可佐。足徵被告上開自
    白均與事實相符。又被告前因施用毒品案件，經本院以95年
    度毒聲字第194 號裁定應送觀察、勒戒，後因無繼續施用毒
    品傾向，於95年7 月17日執行完畢釋放等情，有其臺灣高等
    法院被告前案紀錄表1 份在卷可憑，其於觀察、勒戒執行完
    畢釋放後5 年內，再犯本件施用毒品之罪，依法應予追訴處
    罰。本件事證明確，被告前揭犯行堪予認定，應依法論科。
三、核被告所為，係犯毒品危害防制條例第10條第1 項之施用第
    一級毒品罪，及同條例第10條第2 項之施用第二級毒品罪。
    被告施用前持有第一級毒品海洛因與第二級毒品甲基安非他
    命之低度行為應均為施用之高度行為所吸收，均不另論罪。
    所犯上開2 罪，犯意個別、行為互殊，應予分論併罰。又被
    告因施用毒品案件，經本院以96年度訴字第401 號判決判處
    有期徒刑10月確定，嗣經本院以96年度聲減字第1581號裁定
    減刑為有期徒刑5月確定，於97年1月29日易科罰金執行完畢
    等情，有臺灣高等法院被告前案紀錄表1 份在卷可參其於受
    有期徒刑之執行完畢後5 年內故意再犯本件有期徒刑以上之
    刑之各罪，均為累犯，應分別依刑法第47條第1 項規定，加
    重其刑。再犯罪事實一(一)，被告於同年月15日上午11時40
    分許，經警於嘉義市○○○街58號盤查，經得其同意至警局
    採尿及製作筆錄時，何典清於有偵查職權之機關或公務員發
    覺前，即主動供出其施用海洛因等情，有其警詢筆錄1 份在
    卷可佐（見警卷一第2 頁），參以被告坦承前尚無尿液檢驗
    報告，且承辦員警並未查獲被告身上有何毒品或施用毒品之
    器具，亦無任何證據足資證明被告有於犯罪事實一(一)所示
    之時、地施用海洛因之事實，足認被告係於有偵查職權之機
    關或公務員發覺前，即向承辦員警坦承上開施用毒品之事實
    。復參以被告事後並未逃避本案偵查及審理程序，足認被告
    確符合自首之規定，爰依刑法第62條前段減輕其刑，並就犯
    罪事實一(一)部分，依法先加後減之。爰審酌被告曾因施用
    毒品經觀察、勒戒，猶未知警惕而再犯本案，足見其未徹底
    戒除施用毒品，惟念及施用毒品本質上係戕害自身健康之行
    為，尚未嚴重破壞社會秩序或侵害他人權益，且被告坦承犯
    行、犯後態度尚屬良好暨其犯罪之動機、手段、國中肄業之
    智識程度等一切情狀，分別量處如主文所示之刑，並定其應
    執行之刑。至檢察官對被告上開犯行雖具體求處應執行有期
    徒刑1 年，然本院審酌刑法第57條各款所臚列情事，並考量
    被告犯罪情節、行為手段等情狀，認為科處如主文所示之刑
    即可達罰當其罪之目的，檢察官對被告之求刑稍屬過重，附
    此敘明。
四、另起訴書犯罪事實一(一)、(二)，業經檢察官於本院審理時
    撤回起訴，此有臺灣嘉義地方法院檢察書99年度蒞字第4370
    號撤回起訴書1 份附卷可佐（見本院卷第25頁），故上開犯
    罪事實即非本院得審酌，併此敘明。
據上論斷，應依刑事訴訟法第273條之1第1項、第299條第1 項前
段，毒品危害防制條例第10條第1項、第2項，刑法第11條前段、
第47條第1項、第62條前段、第51條第5款，判決如主文。
本案經檢察官邱美英到庭執行職務。
中    華    民    國    99    年    11    月    24    日
                  刑事第五庭    法  官  啟夫
以上正本證明與原本無異。
如不服本判決應於收受判決後10日內向本院提出上訴書狀，並應
敘述具體理由；其未敘述上訴理由者，應於上訴期間屆滿後20日
內向本院補提理由書（均須按他造當事人之人數附繕本）「切勿
逕送上級法院」。告訴人或被害人如對於本判決不服者，應具備
理由請求檢察官上訴，其上訴期間之計算係以檢察官收受判決正
本之日期為準。
中    華    民    國    99    年    11    月    24    日
                                書記官  侯麗茹
附錄本件論罪科刑法條：
毒品危害防制條例第10條第1項
施用第一級毒品者，處 6 月以上 5 年以下有期徒刑。
施用第二級毒品者，處 3 年以下有期徒刑。

司法院資訊處製作；財團法人民間司法改革基金會備份。
